【裁判字號】    95,交上易,147
【裁判日期】    951031
【裁判案由】    過失致死
【裁判全文】
臺灣高等法院刑事判決               95年度交上易字第147號
上  訴  人
即  被  告  甲○○
      原名陳世國）住臺北縣新.
上列上訴人因過失致死案件，不服台灣板橋地方法院94年度交易
字第291號，中華民國95年4月22日第一審判決（起訴案號：台灣
板橋地方法院檢察署94年度偵字第16490號），提起上訴，本院
判決如下：
    主  文
上訴駁回。
甲○○緩刑貳年。
    事實及理由
一、本案經本院審理結果，認第一審判決被告甲○○因過失致人
    於死，處有期徒刑6月，如易科罰金，以3百元折算1日。其
    認事用法及量刑均無不當，應予維持，並引用第一審判決書
    記載之事實、證據及理由（如附件）。
二、被告上訴意旨略以：其駕駛重型機車並未超速，也未闖紅燈
    ，本件之肇事責任係被害人柯金柱酒後駕車所致云云。
三、然查：被告因本件車輛肇事，本身亦受傷，於亞東紀念醫院
    急診室診治時向警供承肇事時之時速為60公里等語（見相字
    卷第17頁）；嗣於警詢及檢察官訊問時坦承：行車時速為50
    至60公里（見相字卷第12頁、第38頁、第87頁）；於本院審
    判期日也稱車速時速50至60公里（見本院95年10月17日審判
    筆錄第3頁）。又現場證人黃子龍於檢察官訊問及原審法院
    審理時具結後證述：我當時騎乘機車沿台北縣中和市○○路
    往土城市方向行駛，原本騎在被告前面，在距離莒光路與華
    安街口50至60公尺前，被告騎機車快速超過我，時速在5、6
    0公里以上，且闖紅燈，沒有煞車等語（見相字卷第85頁、
    原審卷第70頁至第74頁）。另本件肇事責任經檢察官囑託台
    灣省台北縣區行車事故鑑定委員會，就肇事時間、地點、天
    候、路況、車損情形、傷亡情形、肇事經過等綜合判斷，亦
    認被告有超速駕駛之情形，有台灣省台北縣區車輛行車事故
    鑑定委員會94年6月16日北鑑字第0945180567號函1件附卷可
    考（見相字卷第68頁、第69頁）。而市區道路時速不得超過
    50公里，道路交通安全規則第93條第1項第1款定有明文。是
    被告確有超速及闖紅燈之過失，原審已於判決理由詳為說明
    指駁。被告上訴，仍執陳詞，否認上開過失，核無理由，上
    訴應予駁回。至被告於犯罪時之刑法第41條第1項前段規定
    ：「犯最重本刑為5年以下有期徒刑以下之刑之罪，而受6個
    月以下有期徒刑或拘役之宣告，因身體、教育、職業、家庭
    之關係或其他正當事由，執行顯有困難者，得以1元以上3元
    以下折算1日，易科罰金。」又被告行為時之易科罰金折算
    標準，修正前罰金罰鍰提高標準條例第2條前段（現已刪除
    ）規定，就其原定數額提高為100倍折算1日，則本件受刑人
    行為時之易科罰金折算標準，應以銀元300元折算1日，經折
    算為新臺幣後，應以新臺幣（下同）900元折算為1日。惟95
    年7月1日修正公布施行之刑法第41條第1項前段則規定：「
    犯最重本刑為5年以下有期徒刑以下之刑之罪，而受6個月以
    下有期徒刑或拘役之宣告者，得以新臺幣1千元、2千元或3
    千元折算1日，易科罰金。」比較修正前後之易科罰金折算
    標準，以95年7月1日修正公布施行前之規定，較有利於被告
    ，應依刑法第2條第1項前段，適用修正前刑法第41條第1項
    前段規定，定其折算標準。原審判決適用被告犯罪行為時法
    ，並無不合，不構成撤銷理由，附此說明。
四、惟念被告前無不良素行，未曾受有期徒刑以上刑之宣告，有
    本院被告前案紀錄表在卷可按。上訴本院後，已與被害人家
    屬為民事和解，除前已給付之10萬元慰問金外，另願賠償11
    0萬元，並先給付70萬元，餘款分期償付，有本院和解筆錄
    在卷可按。其因過失犯罪，經此教訓，當知所警惕而無再犯
    虞，本院因認其刑之宣告以暫不執行為適當，乃同時宣示緩
    刑2年，以勵自新。
五、據上論斷，應依刑事訴訟法第368條、第373條，刑法第74條
    第1項第1款，判決如主文。
本案經檢察官吳國南到庭執行職務。
中    華    民    國    95    年    10    月    31    日
                  臺灣高等法院刑事第十六庭
                              審判長法  官  葉騰瑞
                                    法  官  黃俊明
                                    法  官  趙功恆
以上正本證明與原本無異。
不得上訴。
                                    書記官  孫佩琳
中    華    民    國    95    年    10    月    31    日
附錄本案論罪科刑法條全文：
刑法第276條第1項
因過失致人於死者，處二年以下有期徒刑、拘役或二千元以下罰
金。


司法院資訊處製作；財團法人民間司法改革基金會備份。
